【裁判字號】    89,易,1181
【裁判日期】    890517
【裁判案由】    違反就業服務法
【裁判全文】
臺灣臺南地方法院刑事判決                        八十九年度易字第一一八一號
    公  訴  人  臺灣臺南地方法院檢察署檢察官
    被      告  甲○○○
右列被告因違反就業服務法案件，經檢察官提起公訴（八十九年度營偵字第四一七號
），本院判決如左：
    主  文
甲○○○違反雇主不得聘僱未經許可之外國人之規定，其聘僱人數為一人，處罰金新
臺幣肆萬伍仟元，如易服勞役，以新臺幣玖佰元即銀元佰元折算壹日。
    事  實
一、甲○○○為設於臺南縣新營市○○路一千一百三十三號之「南亞畜牧飼料藥品公
    司」（以下簡稱南亞公司）之負責人，具有決定公司人事管理及工作內容之權限
    ，明知外國人未經許可，不得在本國工作，竟自民國八十八年十一月二十七日起
    至八十九年一月三十一日止，以每月新台幣（下同）一萬二千元之代價，非法僱
    用菲律賓籍勞工ＤＤＩＬＥＮＥＱＵＩＲＡＮＴＥ，在其所經營之上開公司內從
    事飼料及葯品之包裝工作。嗣於八十九年一月三十一日十五時五十分許，為警在
    上揭南亞公司發覺前開菲籍勞工正在工作因而查獲。
二、案經臺南縣警察局新營分局報請臺灣臺南地方法院檢察署檢察官偵查起訴。
    理  由
一、訊據被告甲○○○固對上開菲籍勞工曾在其所經營之上開南亞公司內工作等情供
    承不諱，惟矢口否認有何違反就業服務法之犯行，辯稱：該菲籍勞工是伊公司員
    工的太太，她都會來陪先生，伊看她很聰明，就跟會計說給她一點錢，她不一定
    每天來，不過來時就會做做事，伊也不是固定給她多少錢，而是一種救濟性質云
    云。經查上開菲籍勞工係為家庭主婦，於八十八年八月二十八日來臺，有效居留
    期間係一百八十天等情，業為被告所不否認，且有護照、出境登記表及外僑入出
    境紀錄端末查詢報表各一份在卷足稽，而上開菲籍勞工係自八十八年十一月二十
    七日起在南亞公司內任飼料及藥品之包裝工作，有領過一次薪水，為一萬二千元
    ，因其先生在公司內工作，故老闆問其是否願意到公司內來工作的等情，亦據該
    名菲籍勞工於警訊時證述甚明，並經證人即公司會計陳貞吟於警訊時陳稱：曾發
    薪水給該名菲籍勞工，她是在公司從事包裝工作等語綦詳，且為被告所不否認該
    名菲籍勞工確曾在公司內工作等情，復有現場照片三幀復卷足按，被告既係南亞
    公司之負責人，已為其自承甚明，是其擁有聘僱員工工作之權限，又其明知上揭
    菲籍勞工因和其員工結婚而來台，尚非經許可而可在國內工作之外國人，猶仍讓
    其在公司內工作，並委由會計就該菲籍勞工所提供之勞務支付相對之代價即薪水
    予該名菲籍勞工，自難謂其無聘僱未經許可之外國人之犯行，被告嗣於本院審理
    時辯稱所支付予該菲籍勞工之薪資僅為救濟性質云云，無異事後卸責之詞，不足
    為採。本件事證明確，被告犯行均洵堪認定。
二、按外國人未經雇主申請許可，不得在中華民國境內工作；又雇主不得聘僱未經許
    可之外國人在中華民國境內工作，就業服務法第四十二條及第五十三條第一款定
    有明文，被告甲○○○聘僱未經申請許可之外國人一人工作，核其所為，係違反
    就業服務法第五十三條第一款之規定，應依同法第五十八條第一項前段處斷。爰
    審酌被告犯罪之動機、目的、手段、所生危害、聘僱該名菲籍勞工之時間及犯罪
    後態度等一切情狀，量處如主文所示之刑，並諭知易服勞役之折算標準，以資懲
    儆。
據上論斷，應依刑事訴訟法第二百九十九條第一項前段，就業服務法第五十八條第一
項前段、第五十三條第一款，刑法第十一條前段、第四十二條，罰金罰鍰提高標準條
例第二條，判決如主文。
中    華    民    國      八十九    年      五      月      十七        日
                              臺灣臺南地方法院刑事第四庭
                                      法  官   楊惠芬
右正本證明與原本無異。
如不服本判決，應於送達後十日內向本院提出上訴狀。
                                      書記官   李榮杰
中    華    民    國      八十九    年      五      月      十七        日
附錄本案論罪科刑法條全文：
就業服務法第五十三條
雇主不得有左列行為：
第一款：聘僱或留用未經許可或許可失效之外國人。
就業服務法第五十八條第一項前段：
違反第五十三條第一款、第二款或第三款規定，其聘僱或留用人數為一人者，處六月
以下有期徒刑、拘役或科或併科新台幣九萬元以下罰金。


司法院資訊處製作；財團法人民間司法改革基金會備份。
